# 请教无形资产投资的账务处理

提问人：HMM 时间：2011-01-11 13:23:37
购入无形资产，支付 100 万元。 分录是：借无形资产 100 万 贷银行存款 100 万。 现在用这项无形资产进行投资，与对方的协议入股价是 80 万，如果采用成本法核算，这时的分录如何做？

回答人：chenyiwei
需要了解协议作价低于原账面价值的原因（此处不考虑无形资产在取得后的摊销），以确定该无形资产是否在前期就已经减值。如果确实前期已经减值的，应当视影响是否重大考虑是否需要追溯重述前期报表；如果确实前期没有发生减值，或者该无形资产在前期减值的影响不构成前期重大差错的，可计入当期损益处理。